【裁判字號】    99,聲,209
【裁判日期】    990920
【裁判案由】    聲明異議
【裁判全文】
臺灣板橋地方法院民事裁定               99年度聲字第209號
聲明異議人
即受取權人  乙○○○
相  對  人
即  提存人  遠雄建設事業股份有限公司
法定代理人  甲○○
上列聲明異議人因本院99年度存字第1900號清償提存事件，對於
本院提存所於民國99年9 月8 日所為准予提存之處分，聲明異議
，本院裁定如下：
    主      文
異議駁回。
異議程序費用由異議人負擔。
    理      由
一、按關係人對於提存所之處分，得於處分通知書送達關係人翌
    日起10日之不變期間內內，提出異議；法院認為異議有理由
    時，應以裁定命提存所為相當之處分，認為異議無理由時，
    應駁回之，提存法第24條第1 項、第25條第1 項分別定有明
    文。次按提存事件係屬非訟程序，提存所僅得就形式上之程
    式為審查，凡提存人主張之原因事實合於提存法第9 條及其
    施行細則第3 條規定審查之範圍，即應予准許，而關乎實體
    之原因事實，提存所並無審查權。又清償提存，關於提存原
    因之證明文件，無庸附具，提存法施行細則第20條第5 款亦
    有明文。
二、本件相對人與異議人間之解除預售屋買賣契約爭議，相對人
    以異議人拒絕受領扣除違約金後之部分價金為由，辦理清償
    提存，經本院提存所審認合法，准予提存。異議人就上開處
    分具狀提出異議，意旨略以：議人於99年8 月11日已向台北
    地院提出訴訟，異議人不同意相對人所提存之金額。
三、經查，相對人以異議人拒絕受領預售房地買賣契約解約後應
    返還之價金為由，將前開價金新臺幣1,984,000 元予以提存
    ，並業經相對人於本院99年度存字第1900號提存書之提存原
    因及事實欄載明，有提存書在卷為憑。本件相對人聲請清償
    提存，既依提存法第9 條之規定作成提存書載明提存人、受
    取權人之姓名、住址、提存物之名稱、種類、數量及提存原
    因，連同提存通知書、證明文件提出於本院提存所，經核應
    認相對人之提存形式上已符合提存法第9 條及同法施行細則
    第3 條之規定。縱異議人主張之事實屬實，亦為有關兩造間
    權利義務之實體爭執，依上開說明，自不在提存所得以審究
    之範圍內，從而本院提存所所為准予提存之處分並無不當，
    聲明異議人之主張洵屬無據，其異議為無理由，應予駁回。
四、依提存法第25條第1項、非訟事件法第21條第2項、民事訴訟
    法第78條，裁定如主文。
中    華    民    國    99    年    9     月    20    日
                  民事第三庭法  官  張紫能
以上正本係照原本作成
如不服本裁定應於送達後10日內向本院提出抗告狀，並繳納抗告
費新臺幣1,000元
中    華    民    國    99    年    9     月    20    日
                            書記官  蔡佳容

司法院資訊處製作；財團法人民間司法改革基金會備份。
